臺灣花蓮地方法院刑事判決　　　　　　 100年度交易字第29號
公　訴　人　臺灣花蓮地方法院檢察署檢察官
被　　　告　張文亞
上列被告因過失致死案件，經檢察官提起公訴（100年度偵字第5
9號 ），被告本院於準備程序中為有罪之陳述，經本院裁定改以
簡式審判程序，並判決如下：
    主  文
張文亞犯過失致人於死罪，處有期徒刑陸月，如易科罰金，以新
臺幣壹仟元折算壹日。
    事  實
一、張文亞於民國99年6月29日上午10時40分許，騎車牌號碼697
    -EYH號普通重型機車，沿花蓮縣新城鄉○○路臺九線公路由
    北向南方向行駛，理應注意車輛行駛時，駕駛人應注意車前
    狀況，隨時採取必要之安全措施，並應注意該路段之速限為
    時速50公里，且依當時之天候晴、日間自然光線、路面鋪裝
    柏油、路面乾燥、無缺陷、道路無障礙物、視距良好等情形
    ，並無不能注意之情事，竟疏未注意上開規定，仍以時速約
    60至70公里之速度超速行駛，嗣於行駛至該路 199.8公里處
    時，適有呂財源騎車牌號碼 281-BPD號普通重型機車沿同道
    路行駛於張文亞之前方欲迴轉時，亦疏未注意於劃設分向限
    制線之路段不得迴轉及左後方來車之動態，致張文亞因車速
    過快而剎車不及，追撞呂財源所騎機車，造成呂財源倒地受
    有骨盆骨折、左胸挫傷及左臀挫傷等傷害，經送財團法人佛
    教慈濟綜合醫院（下稱慈濟醫院）急診後，於翌日上午10時
    許，因上開事故引起心臟血管疾病發作，造成心因性休克死
    亡。而張文亞於肇事後留在現場，並於警方據報趕往現場處
    理時，對前來處理車禍事故之花蓮縣警察局新城分局警員坦
    承為本件車禍事故之肇事人，自首而接受裁判。
二、案經被害人呂財源之子呂俊億訴由臺灣花蓮地方法院檢察署
    檢察官偵查起訴。
    理  由
一、上開犯罪事實，業經被告張文亞於警、偵訊及本院審理中坦
    承不諱，核與告訴人即證人呂俊億於警、偵訊時證述之情節
    大致相符，復有道路交通事故現場圖、道路交通事故調查報
    告表（一）、道路交通事故調查報告表（二）、花蓮縣警察
    局道路交通事故肇事人自首情形紀錄表、慈濟醫院診斷證明
    書、慈濟醫院 99年7月16日慈醫文字第0990001655號函檢附
    被害人呂財源之病歷資料、臺灣花蓮地方法院檢察署相驗屍
    體證明書、相驗筆錄、檢驗報告書、法務部法醫研究所解剖
    報告書、鑑定報告書各 1份及現場照片32張、相驗照片52張
    等在卷可稽，是被告之自白與事證相符，應堪採信。
二、按行車速度，依速限標誌或標線之規定；又汽車行駛時，駕
    駛人應注意車前狀況，並隨時採取必要之安全措施，道路交
    通安全規則第93條第1項、第94條第3項分別定有明文。經查
    ，被告領有普通重型機車駕駛執照騎機車上路，自應注意上
    述道路交通安全之規定，而依當時之天候晴、日間自然光線
    、路面鋪裝柏油、路面乾燥、無缺陷、道路無障礙物、視距
    良好等情形，並無不能注意之情事，竟仍以時速約60至70公
    里之速度行駛於速限50公里上開路段，且未注意車前狀況，
    採取必要之安全措施，致與前方同向由被害人呂財源所騎機
    車發生碰撞，致被害人呂財源受有骨盆骨折、左胸挫傷及左
    臀挫傷等傷害而死亡，被告對於本件車禍之發生顯有過失自
    明，且被告之過失行為與被害人死亡結果之間，具有相當因
    果關係，自應負過失責任。至被害人騎重型機車行經上開路
    段，於劃設分向限制線路段違規迴轉，疏未注意左後直行來
    車動態並讓其先行之違規情形，對本件交通事故之發生亦有
    過失，此有臺灣省花東區車輛行車事故鑑定委員會鑑定意見
    書、臺灣省車輛行車事故覆議鑑定委員會 99年12月6日覆議
    字第0996204789號函各 1份可資參照，然此不能減免被告應
    負過失致死之刑責。是本件事證明確，被告上開犯行堪以認
    定，應予依法論科。
三、核被告所為，係犯刑法第276條第1項之過失致人於死罪。又
    被告於騎機車肇事後，在有偵查犯罪職權之公務員發覺前，
    停留在肇事現場等候警方前往處理，且向趕往現場處理之花
    蓮縣警察局新城分局警員表示係肇事人，自首而接受裁判乙
    節，有花蓮縣警察局新城分局道路交通事故肇事人自首情形
    紀錄表 1張附卷可按，符合自首之規定，爰依刑法第62條前
    段之規定減輕其刑。爰審酌被告前有恐嚇、傷害等犯罪紀錄
    ，有臺灣高等法院被告前案紀錄表附卷可稽，素行非佳，年
    輕氣盛，未注意行車速限及車前狀況，因車速過快致發生本
    件車禍之過失程度，造成被害人因傷重死亡，使被害人家屬
    遭受莫大之傷痛，且迄未與被害人家屬達成和解，賠償被害
    人家屬之損失，然被害人對於本件車禍之發生亦有疏失，實
    難完全苛責於被告，暨被告於犯後坦承犯行之態度等一切情
    狀，量處如主文所示之刑，並諭知易科罰金之折算標準，以
    示儆懲。
據上論斷，應依刑事訴訟法第273條之1第 1項、第299條第1項前
段，刑法第276條第1項、第62條前段、第41條第 1項前段，刑法
施行法第1條之1，判決如主文。
本案經檢察官張立中到庭執行職務。
中    華    民    國  100    年    5    月     6    日
                  刑事第三庭  法  官  許乃文
以上正本證明與原本無異。
如不服本判決應於收受送達後10日內向本院提出上訴書狀，並應
敘述具體理由。其未敘述上訴理由者，應於上訴期間屆滿後20日
內向本院補提理由書(均須按他造當事人之人數附繕本)「切勿逕
送上級法院」。告訴人或被害人如對於本判決不服者，應具備理
由請求檢察官上訴，其上訴期間之計算係以檢察官收受判決正本
之日期為準。
中    華    民    國   100    年    5     月    6     日
                             書記官
附錄本判決論罪之法律條文：
中華民國刑法第276條第1項：
因過失致人於死者，處2年以下有期徒刑、拘役或2千元以下罰金
。